臺灣嘉義地方法院民事裁定  
110年度司繼字第145號
聲  請  人  元大商業銀行股份有限公司

法定代理人  翁健    


上列聲請人聲請對被繼承人張明烜選任遺產管理人事件，本院裁
定如下：
    主  文
選任李淑瑛地政士（處理遺產事務之處所：台南市○○區○○○路000
巷00號）為被繼承人張明烜（男，身分證統一編號：Z000000000
號，民國00年0月0日生，民國104年8月14日死亡，生前最後住所
：嘉義市○區○○里00鄰○○○路000號）之遺產管理人。
准對被繼承人張明烜之繼承人為承認繼承之公示催告。
被繼承人張明烜之大陸地區以外繼承人，應自前項公示催告揭示
之日起，壹年內承認繼承，上述期限屆滿，無繼承人承認繼承時
，被繼承人之遺產，於清償債權並交付遺贈物後，如有剩餘即歸
屬國庫。
聲請程序費用新臺幣1,000元由被繼承人張明烜之遺產負擔。
    理  由
一、按繼承開始時，繼承人有無不明，而無親屬會議或親屬會議
    未於一個月內選定遺產管理人者，利害關係人得聲請法院選
    任遺產管理人，並由法院依公示催告程序，定六個月以上之
    期限，公告繼承人，命其於期限內承認繼承，民法第1177條
    、第1178條第1項、第2項規定甚明。又先順序繼承人均拋棄
    其繼承權時，由次順序之繼承人繼承，其次順序繼承人有無
    不明或第四順序之繼承人均拋棄其繼承權者，準用關於無人
    承認繼承之規定，民法第1176條第6項亦定有明文。
二、聲請意旨略以：聲請人與被繼承人張明烜間強制執行事件業
    經執行全未受償，然債務人即被繼承人於民國104年8月14日
    死亡，其繼承人等均聲明拋棄繼承在案，是否仍有應繼承之
    人不明，而其親屬會議並未於一個月內選定遺產管理人，致
    聲請人對其遺產無法行使權利，爰依法請求選任李淑瑛地政
    士為被繼承人之遺產管理人等語，並提出繼承系統表、戶籍
    謄本、拋棄繼承查詢函、財產資料及地政士資歷文件為證。
    經本院審核上揭文件，足認聲請人之前開主張，堪信為真實
    ，且核與首開法條規定，尚無不合。
三、經查，本件被繼承人現已知繼承人均已死亡，且其親屬會議
    未依民法第1177條之規定選定遺產管理人，又擔任遺產管理
    人，主要係彙整被繼承人之財產，踐行被繼承人債權、債務
    之確認，並作適法合理之分配，且於有繼承人承認繼承時或
    遺產分配後，尚有剩餘時，將遺產移交繼承人或國庫，此須
    熟悉相關法律程序進行遺產處分；從而，為使被繼承人所留
    遺產之處置順利進行，本院爰依聲請人之聲請，並經李淑瑛
    地政士出具同意書在卷，陳明其願擔任被繼承人之遺產管理
    人，而其既為土地登記專業人士，自對於遺產之登記及處置
    應屬嫻熟，堪認選任其為被繼承人張明烜之遺產管理人為適
    當，並依法為承認繼承之公示催告。
四、依家事事件法第127條第4項，爰裁定如主文。
五、如對本裁定不服，應於裁定送達後10日之不變期間內，向本
    院提出抗告狀，並繳納抗告費新臺幣1,000元。
中　　華　　民　　國　　111 　年　　2 　　月　　17　　日
               家事法庭  司法事務官 黃冠嵐          
正本係照原本作成。
中　　華　　民　　國　　111 　年　　2 　　月　　17　　日
                         書　記　官　王博昭